臺灣橋頭地方法院刑事判決　
111年度再字第5號
公  訴  人  臺灣橋頭地方檢察署檢察官
被      告  張伯瑋


上列被告因違反毒品危害防制條例案件，經檢察官聲請簡易判決
處刑（109年度偵字第9383號），本院於民國110年1月18日以109
年度簡字第2584號簡易判決判處罪刑確定，因檢察官聲請再審，
經本院以111年度聲簡再字第1號裁定開始再審，回復第一審程序
，因不應適用簡易程序，改依通常程序審理，本院判決如下：  
 
    主  文
張伯瑋無罪。
    理  由
一、公訴意旨略以：被告張伯瑋基於持有第二級毒品3,4-亞甲基
    雙氧苯基甲胺戊酮之犯意，於民國109年8月7日2時許，在高
    雄市苓雅區中山路金芭黎舞廳後方停車場，向真實姓名年籍
    不詳、綽號「小勝」之男子，以新臺幣1,000元之價格，購
    買摻有第二級毒品3,4-亞甲基雙氧苯基甲胺戊酮成分之咖啡
    包2包，而非法持有之。嗣於109年8月11日0時25分許，駕車
    行經高雄市左營區自由路與裕誠路口，因違規停車，為警盤
    查，經警詢以是否攜帶違禁物，而主動自所穿著之長褲右側
    口袋取出尚未施用之上開摻有第二級毒品3,4-亞甲基雙氧苯
    基甲胺戊酮成分之咖啡包2包（檢驗後第二級毒品3,4-亞甲
    基雙氧苯基甲胺戊酮純質淨重共計0.191公克)扣案，始悉上
    情。因認被告涉犯毒品危害防制條例第11條第2項之持有第
    二級毒品罪嫌。
二、按犯罪事實應依證據認定之，無證據不得認定犯罪事實；不
    能證明被告犯罪者，應諭知無罪之判決，刑事訴訟法第154
    條第2 項及第301 條第1 項分別定有明文。所謂證據，係指
    足以認定被告確有犯罪行為之積極證據而言，該項證據自須
    適合於被告犯罪事實之認定，始得採為斷罪資料。苟積極證
    據不足為不利於被告事實之認定時，即應為有利於被告之認
    定，更不必有何有利之證據（最高法院29年上字第3105號及
    30年上字第816 號判決意旨參照）。
三、本件公訴人認被告有持有第二級毒品之犯行，無非係以高雄
    市政府警察局保安警察大隊扣押筆錄、扣押物品目錄表、查
    獲現場及扣押物照片5張、高雄醫學大學附設中和紀念醫院
    檢驗醫學部毒物室濫用藥物檢驗報告2份為其主要論據。訊
    據被告否認有何持有第二級毒品犯行，辯稱：我不知道購買
　　的咖啡包是第二級還是第三級毒品等語。經查：
　㈠查被告被訴持有扣案毒品咖啡包2包之成分，經法醫研究所會
    同調查局、刑事局等中央檢驗機關，於110年12月17日前往
    高醫查核檢驗圖譜重新判讀，認：高醫實驗室原質譜設定範
    圍為m/z50至500，而第二級毒品Pentylone及第三級毒品Eut
    ylone之主要差異在於m/z44，因此原檢測數據無法有效比對
    ，只能由其他細微小差異之m/z值進行比對區分。經3單位代
    表人員研議，由m/z57、58、65、86、121、149進行比對，
    其中m/z86、121、149核對無誤，再以m/z57、58及65三者m/
    z 強度差異進行細部交叉比對，當m/z57未出現，且m/z58 
    強度大於m/z65時，研判為Eutylone，當m/z57出現，且m/z5
    8小於m/z65時，研判為Pentylone，而上開2包咖啡包經上述
    之比對，判讀結果均為第三級毒品Eutylone一節，有法醫研
    究所110年12月30日法醫毒字第11000093180號函在卷為憑。
    從而，扣案之2包毒品咖啡包均未含有第二級毒品Pentylone
    成分，聲請簡易判決處刑書認被告持有含第二級毒品Pentyl
    one之咖啡包，即與客觀事證有所未合，本案自無由遽以持
    有第二級毒品之罪名相繩。
　㈡扣案2包毒品咖啡包之第三級毒品Eutylone之純質淨重分別為
    0.123公克、0.259公克，有前開2份高醫檢驗醫學部毒物室
    濫用藥物檢驗報告在卷為憑（見偵卷第59、61頁），可知其
    中第三級毒品Eutylone之純質淨重，顯然未達5公克以上，
    亦不構成毒品危害防制條例第11條第5項之罪，併此敘明。
四、綜上所述，檢察官雖認被告涉犯毒品危害防制條例第11條第
    2項持有第二級毒品罪嫌，然依卷內事證，被告所持有咖啡
    包2包中均未經檢出有第二級毒品成分，而經檢出含有之第
    三級毒品Eutylone成分，總純質淨重則未達5公克，亦不成
    立犯罪。揆諸前揭說明意旨，本件既不能證明被告犯罪，依
    法自應為無罪之諭知。
五、本件檢察官聲請以簡易判決處刑，本院認有刑事訴訟法第45
    1條之1第4項但書第3款之應諭知無罪判決之情形，致不得逕
    以簡易判決處刑。且按開始再審之裁定確定後，法院應依其
    審級之通常程序，更為審判，刑事訴訟法第436條定有明文
    ，本件經本院裁定開始再審確定後，依上開規定，本院自應
    依第一審之通常程序更為審判，且再審前之判決，已於開始
    再審之裁定確定後，失其效力（參最高法院33年度上字第17
    42號刑事判決意旨），附此敘明。
據上論斷，應依刑事訴訟法第436條、第452條、第301條第1項，
判決如主文。
本案經檢察官呂建興聲請簡易判決處刑，檢察官郭郡欣到庭執行
職務。
中　　華　　民　　國　　111 　年　　7 　　月　　29　　日
                  刑事第五庭    法　官  徐右家
以上正本證明與原本無異。
如不服本判決應於收受判決後 20 日內向本院提出上訴書狀，並
應敘述具體理由。其未敘述上訴理由者，應於上訴期間屆滿後20
 日內向本院補提理由書 (均須按他造當事人之人數附繕本)「切
勿逕送上級法院」。
中　　華　　民　　國　　111 　年　　7 　　月　　29　　日
                                 書記官 周素秋